# 专项应付款-金太阳示范工程财政补助

提问人：cr999 时间：2011-05-09 11:02:08
金太阳示范工程财政补助 15,230,000.00 元， 该公司挂在 专项应付款， 是否合适？ ，另外 2010 年所得税汇算清缴，是否要算作应收收入？ 谢谢回复！

回答人：chenyiwei
基本赞同楼上网友意见，按照《企业会计准则第 16 号——政府补助》关于与资产相关的政府补助的规定处理。税务处理角度需遵循财税[2008]151号和财税[2009]87号文的规定，感觉按照 87 号文被认定为不征税收入可能有一定的空间，可以与主管税务机关沟通一下。